臺灣桃園地方法院刑事判決　　　　　　　95年度訴字第2852號
公　訴　人　臺灣桃園地方法院檢察署檢察官
被　　　告　甲○
　　　　　　　　　　國民
　　　　　　　　　　(現另案於臺灣臺東監獄武陵分監執行)
指定辯護人　本院公設辯護人林銘宏
上列被告因違反毒品危害防制條例案件，經檢察官提起公訴（95
年度毒偵字第3921號）後，聲請改依協商程序而為判決，經本院
合議庭評議，裁定由受命法官獨任行簡式及協商程序，本院判決
如下：
    主  文
甲○施用第一級毒品，累犯，處有期徒刑玖月。扣案之注射針筒
壹支，沒收。
    事  實
一、甲○前因施用毒品案件，經臺灣桃園地方法院檢察署檢察官
    聲請觀察、勒戒，並經本院於民國90年3 月13日以90年度毒
    聲字第1188號裁定准予觀察、勒戒，嗣因觀察、勒戒結果，
    認無繼續施用毒品之傾向，經同署檢察官於90年3 月29 日
    以90年度毒偵字第1051號為不起訴處分確定。甲○復因施用
    第一級、第二級毒品案件，經同署檢察官於93年5 月5 日以
    93年度毒偵字第1218號提起公訴，另經本院於93年6 月25日
    以以93年度訴字第813 號判決施用第一級毒品部分處有期徒
    刑7 月；施用第二級毒品部分處有期徒刑5 月，應執行有期
    徒刑10月，並於同年8 月9 日確定。甲○又因竊盜案件，經
    同署檢察官於93年5 月7 日以同年度速偵字第45號聲請以簡
    易判決處刑，再經本院於同年9 月9 日以同年度桃簡字第77
    2 號判處有期徒刑5 月，於同年10月18日確定，並與前開施
    用毒品判決由本院另以94年度聲字第547 號裁定合併定執行
    刑1 年3 月，於94年4 月25日確定。甲○於93年9 月29日入
    監，，嗣於94年12月28日執行上開各罪完畢而於翌日出監。
    詎其猶不知悔改，又95年7 月23日上午9 時35分許，在桃園
    縣桃園市○○路1550號加油站廁所內，以海洛因滲生理食鹽
    水置於注射針筒內後再以針筒注入手臂血管之方式，施用第
    一級毒品海洛因1 次。嗣於95年7 月23日上午9 時45分許，
    在上址前為警查獲，並扣得注射針筒1 支。
二、案經桃園縣政府警察局桃園分局報告臺灣桃園地方法院檢察
    署檢察官偵查後提起公訴。
    理  由
一、證據並所犯法條，除證據另補充 (1)員警職務報告。 (2)扣
    案注射針筒照片1 張。 (3)證人陳揚男於警詢中之證述。(4
    )桃 園縣政府警察局桃園分局被採尿人姓名編號對照表。(5
    )被 告於本院審理時之自白。 (6)臺灣桃園地方法院檢察署
    檢察官90年度毒偵字第1051號不起訴處分書外，其餘均引用
    起訴書證據並所犯法條欄所載 (如附件起訴書)。
二、本件被告所犯係死刑、無期徒刑或最輕本刑為3 年以上有期
    徒刑以外之罪，其於準備程序中就被訴事實為有罪之陳述，
    經本院告知簡式審判程序之旨，並聽取公訴人、被告之意見
    後，爰依刑事訴訟法第273 條之1 第1 項規定合議裁定由受
    命法官獨任進行簡式審判程序，並指定本院公設辯護人到庭
    ，此合先敘明。
三、本件經檢察官、被告及公設辯護人於審判外達成協商之合意
    ，且被告已認罪，其合意內容為：被告就其所違反毒品危害
    防制條例第10條第1 項之施用第一級毒品罪願受科刑範圍為
    有期徒刑9 月，扣案之注射針筒1 支沒收。經查，上開協商
    合意並無刑事訴訟法第455 條之4 第1 項所列情形之一，且
    檢察官聲請改依協商程序而為判決，本院爰不經言詞辯論，
    於協商合意範圍內為協商判決。
四、應適用之法條：依刑事訴訟法第455 條之2 第1 項、第455
    條之4 第2 項、第455 條之8 、第454 條第2 項、第455 條
    之11第2 項，毒品危害防制條例第10條第1 項，刑法第11條
    前段、第47條第1 項、第38條第1 項第2 款前段，逕判決處
    如主文所示之刑。
五、附記事項：
    (1)被告前因施用第一級、第二級毒品案件，經臺灣桃園地
       方法院檢察署檢察官於93年5 月5 日以93年度毒偵字第
       1218號提起公訴，經本院於93年6 月25日以93年度訴字
       第813 號判決施用第一級毒品部分處有期徒刑7 月；施
       用第二級毒品部分處有期徒刑5 月，應執行有期徒刑10
       月，並於同年8 月9 日確定。又因竊盜案件，經同署檢
       察官於93年5 月7 日以同年度速偵字第45號聲請以簡易
       判決處刑，經本院於同年9 月9 日以同年度桃簡字第77
       2 號判處有期徒刑5 月，於同年10月18日確定。上開毒
       品及竊盜案件由本院以94年度聲字第547 號裁定合併定
       執行刑1 年3 月，並於94年4 月25日確定，被告復於94
       年12月28日執行完畢之事實，有臺灣高等法院被告前案
       紀錄表附卷可參。其於前案執行完畢後5 年內，再以故
       意犯本件有期徒刑以上之罪，為累犯，應依刑法第47條
       第1 項之規定加重其刑。
    (2)扣案之注射針筒1 支，係被告於犯本件施用毒品前在桃
       園縣桃園市○○路某藥局所購得，復於本案查獲前已供
       施打完畢之事實，業據被告於警詢及本院審理時供承在
       卷。是該注射針筒不但為被告所有，且係供被告犯罪之
       用，爰依刑法第38條第1項第2款前段規定，宣告沒收。
六、協商判決除有刑事訴訟法第455 條之4 第1 項第1 款於本訊
    問程序終結前，被告撤銷協商合意或檢察官撤回協商聲請者
    ；第2 款被告協商之意思非出於自由意志者；第4 款被告所
    犯之罪非第455 條之2 第1 項所定得以聲請協商判決者；第
    6 款被告有其他較重之裁判上一罪之犯罪事實者；第7 款法
    院認應諭知免刑或免訴、不受理者情形之一，及違反同條第
    2 項「法院應於協商合意範圍內為判決；法院為協商判決所
    科之刑，以宣告緩刑或2 年以下有期徒刑、拘役或罰金為限
    」之規定者外，不得上訴。
七、本件如得上訴，而如不服本件判決，得自收受判決送達之日
    起10日內，向本院提出上訴書狀（須附繕本），上訴於第二
    審法院。
本案經檢察官丁俊成到庭執行職務。
中　　華　　民　　國　　96　　年　　1　　月　　 19　　日
　                      刑事第六庭  法　官　崔　秉　君
以上正本證明與原本無異。
本件如得上訴，而如不服本件判決，得自收受判決送達之日起10
日內，向本院提出上訴書狀（須附繕本），上訴於第二審法院。
                                    書記官  劉  霜  潔
中　　華　　民　　國　　96　　年　　1　　月　　 19　　日
附錄
毒品危害防制條例第10條第1項
施用第一級毒品者，處 6 月以上 5 年以下有期徒刑。
施用第二級毒品者，處 3 年以下有期徒刑。
